臺灣高等法院高雄分院刑事判決　　　　95年度上訴字第1930號
上　訴　人
即　被　告　甲○○
選任辯護人　許芳瑞　律師
上列上訴人因違反證券交易法案件，不服臺灣高雄地方法院92年
度重訴字第122 號中華民國95年9月1日第一審判決（起訴案號：
臺灣高雄地方法院檢察署92年度偵緝字第1382號；併辦案號：同
署92年度偵字第10884、22380、22381 號），提起上訴（移送本
院併辦案號：同署95年度偵字第25565號），本院判決如下：
     主  文
上訴駁回。
     事  實
一、甲○○ (原名林賢慧）係久陽精密股份有限公司（以下簡稱
    久陽公司）董事長鄭百榮之配偶，並擔任久陽公司之董事兼
    副總經理，於民國91年8 月22日、23日、26日（同年8 月24
    日、25日係週六、週日而無股市交易），久陽公司股票股價
    ，連續3 日以甚少之成交量而重挫，由原本每股新臺幣（下
    同）9.5 元（91年8 月21日收盤價）下挫至每股7.7 元（91
    年8 月26日收盤價），甲○○為避免久陽公司股價繼續下挫
    ，遂於91年8 月26日夜間，邀集先前曾為其處理股票事務之
    劉韙任（臺灣高雄地方法院另案即92年度訴字第2882號審理
    中）、久陽公司顧問黃木村（本院另案即95年度上更 (一)
    字第95號審結，現上訴於最高法院審理中）、黃木村友人孫
    墳典（臺灣高雄地方法院另案即92年度訴字第2882號審理中
    ），至其位於高雄市苓雅區○○○街50巷38號之住處，共同
    商議如何使久陽公司股價回穩，於討論過程中，孫墳典向甲
    ○○建議，若欲穩定久陽公司股價，需對於久陽公司在外流
    通之股權有所掌握，甲○○聽聞後，認同孫墳典此一建議，
    在明知其並無足夠資金可供買進久陽公司股票交割之情形下
    ，竟基於即令嗣後成交之股票無法交割亦不違背其本意之概
    括犯意，且與劉韙任、黃木村、孫墳典共同基於犯意聯絡，
    由甲○○提供其所保管使用或臨時向他人借用之如附表編號
    1 至3 、編號5 至11所示股票交易帳戶（其中鄭慧宜係甲○
    ○女兒、張鴻泉係與久陽公司往來之客戶，黃木村、姚明志
    、郭俊雄、蔣高典則均係久陽公司人員），黃木村提供如附
    表編號4 所示股票交易帳戶（如附表編號1 至3 所示股票交
    易帳戶，雖係黃木村所開立，然在此之前即交由甲○○保管
    使用）、孫墳典提供如附表編號12至16所示股票交易帳戶，
    作為交易久陽公司股票使用，而由劉韙任負責決定買賣久陽
    公司股票之價位、時點，於91年8 月27日、28日，利用不知
    情之如附表所示之證券公司（均為證券經紀商）營業員，連
    續向財團法人中華民國證券櫃檯買賣中心（以下簡稱櫃檯買
    賣中心）報價，大量買進及賣出如附表所示之久陽公司股票
    （證券公司名稱、交易帳戶、交易日期、買進賣出股數、違
    約金額均詳如附表所示），然經有人承諾接受後，甲○○等
    人則因無法順利籌得所需買進股票資金而未履行交割義務，
    又該等不履行交割義務之交易量，占91年8 月27日久陽公司
    股票成交量之37.09 % （林賢慧等人當日僅有買進而未賣出
    ），而占91年8 月28日久陽公司股票成交量之72.46%（買進
    部分）、29.34%（賣出部分），總違約交割金額達8739萬64
    80元，使如附表所示之證券公司受損共計約3148萬餘元，並
    導致久陽公司股票嗣後之股價連日下跌，由91年8 月份月平
    均價之每股8.67元，下跌至同年10月份之每股1.54元，足以
    影響上開櫃檯買賣中心之市場交易秩序。
二、案經臺灣高雄地方法院移送臺灣高雄地方法院檢察署檢察官
    偵查起訴及移送併辦。
     理  由
一、證據能力部分：
（一）按被告以外之人於審判外之言詞或書面陳述，除法律有規
      定者外，不得作為證據，刑事訴訟法第159條第1項定有明
      文。本件證人劉韙任、黃木村、孫墳典、潘依灶、孫釗明
      等人於調查處陳述，證人劉韙任、孫墳典於檢察官偵查中
      之陳述（並未以證人身分具結），均屬審判外之言詞陳述
      ，依上開規定，認無證據能力。
（二）證人姚明志、郭俊雄、張鴻泉、蔣高典、鄭慧宜、湯連德
      於調查處之陳述，為被告以外之人於審判外之言詞陳述，
      然本件檢察官、被告、辯護人已於本院審理調查上開證據
      時，就此等證據能力均表示無意見（見本院卷第 147-148
      、150 頁），且本院認為以之作為本件論証之證據，均與
      待證事實具有關聯性，作為本案之證據亦屬適當，依刑事
      訴訟法第15 9條之5 第1 項規定，自得為證據。
（三）按從事業務之人在業務上或通常業務過程製作之上開文書
      ，因係於通常業務上不間斷而規律之記載，一般均有其他
      人員校對，記錄時亦無預見日後將作為證據之偽造動機，
      其虛偽之可能性較小，且如讓製作者以口頭方式在法庭上
      再重述過去之事實或數據，實際上有其困難，具有一定程
      度之不可代替性，是除非有顯不可信之情況外，上開業務
      文書應均有證據能力；又與上開業務文書同具有可信性之
      統計、紀錄等文書，除非均有顯不可信之情況外，基於同
      一理由，亦應具有證據能力，刑事訴訟法第159 條之4 第
      2 、3 款定有明文。本件卷附之櫃檯買賣中心回函、附表
      所示證券公司對於如附表所示股票交易帳戶有無違約交割
      情形之回函、中信證券股份有限公司三民分公司電話錄音
      譯文、張鴻泉、潘依灶、潘裕鴻等人委任授權書、久陽公
      司股票之交易資料、股價查詢資料，依據上開規定，均有
      證據能力。
二、訊據上訴人即被告甲○○ (原名林賢慧）固坦承有將如附表
    編號1 至3 、5 至11所示股票交易帳戶交與劉韙任買賣股票
    等情，然否認有何上開違反證券交易法之違約交割犯行，辯
    稱：91年8 月26日晚上，劉韙任、黃木村、孫墳典等人雖有
    到伊住處，但伊當時在忙也有外出，不知他們在伊住處談了
    什麼內容，但伊並無要他們幫久陽公司股價護盤，之後劉韙
    任向伊說要借用帳戶，而伊亦向黃木村詢問過沒問題，確定
    他們有錢交割，才會答應將上開帳戶出借，伊當時也不知他
    們要買什麼股票，至於附表編號4 所示之帳戶是黃木村所有
    ，並非伊所出借，附表編號12至16所示之帳戶是孫墳典借給
    劉韙任，與伊無關；91年8 月27日、28日，以附表所示帳戶
    所為之久陽公司股票買賣，伊於事先並不知情，之後久陽公
    司股價下跌，則是有其他事件所造成，亦非因本件違約交割
    而影響市場交易；本件違約交割事件發生後，伊才驚覺劉韙
    任是市場派，目的是要來坑殺久陽公司云云。經查：
(一)如附表所示之股票交易帳戶，有如附表所示之違約交割事實
    ，業經各該帳戶所屬之證券公司及櫃檯買賣中心函覆原審法
    院明確（見原審卷(二)第171至179頁、第193至頁225頁、第22
    7至233頁），並有櫃檯買賣中心94年7月11日證櫃交字第094
     0300800號函所檢附之久陽公司案發當時股票交易資料可佐
    （按該項資料外放未附卷，見該項資料第32至51頁，又前開
    證券公司所函覆之違約交割金額，部分係加計手續費後之金
    額，部分則係其處分股票後所受損失之金額，均非正確，應
    以上開櫃檯買賣中心資料中，以各該帳戶之買賣股數乘上交
    易價格後之數值，即屬附表所示之違約交割金額）。又依櫃
    檯買賣中心上開94年 7月11日函所檢附之久陽公司案發當時
    股票交易資料（見該項資料第第27至30頁）顯示，久陽公司
    股票於91年 8月27日之總成交量為6541千股，而如附表所示
    股票交易帳戶，於當日所買進之數量共計2426千股，占該日
    成交量之37.09%（2426÷6541＝37.09%），又翌日久陽公司
    股票之總成交量為8268千股，而如附表所示之股票交易帳戶
    ，於當日買進之數量共計5991千股、賣出之數量共計2426千
    股，分別占該日成交量之72.46%（5991÷8268＝72.46%）、
    29.34%（2426÷8268＝29.34%），所占比重甚大，且於該2
    日違約交割發生後，久陽公司股票之月平均價，由91年 8月
    份之每股8.67元，降至91年 9月份之每股3.97元，再降至91
    年10月份之每股1.54元，跌幅甚深，亦有久陽公司股票股價
    查詢資料在卷可佐（見原審卷(二)第 109頁），則上開違約交
    割情形之發生，顯然足以影響市場秩序之事實。至於被告於
    本院所提出之媒體報導資料、久陽公司91年 8月26日至同年
    10月31日期間之多日重大訊息內容（見本院卷第169-185 頁
    ），固有關於久陽公司之所謂利空消息，縱認上開利空消息
    亦屬九陽公司股價下跌之因素之一，但以上開嚴重之違約交
    割事件，業已足以影響市場秩序，是此部分事證無從佐為對
    被告有利之認定。
(二)如附表所示之股票交易帳戶，何以會於91年 8月27日、28日
    報價買進、賣出久陽股票之緣由，關於如附表編號1至3、編
    號 5至11所示之股票交易帳戶部分，除據被告上開供述外，
    並據：
 1、證人姚明志於調查局陳述：伊係久陽公司員工，88年間，伊
    有應被告要求而開立股票帳戶，嗣開立之帳戶即交由被告使
    用，後續的交易情形伊並不清楚等語（見調查局卷第64至66
    頁）。
 2、證人郭俊雄於調查局陳述：伊係久陽公司員工，如附表編號
    7 所示股票交易帳戶係伊自己去開立的，但在開戶後不久，
    被告即向伊表示要使用該帳戶，伊遂應允並將存摺、印章等
    相關資料交由被告保管，故之後該帳戶之交易情形伊並不清
    楚，伊是看到報紙，才知道有違約交割的情形等語（見調查
    局卷第68至71頁）。
 3、證人張鴻泉於調查局陳述：約於88年間，久陽公司要上櫃的
    時候，被告曾要求伊提供個人資料讓其開立帳戶使用，伊因
    為當時與久陽公司有密切之業務往來，所以答應被告的請求
    ，之後被告並有通知伊到久陽公司辦公室與證券公司人員辦
    理開戶事宜，之後帳戶之使用及交易情形，伊並不清楚等語
    （見調查局卷第58至62頁）。
 4、證人蔣高典於調查局陳述：伊係久陽公司員工，並有開立如
    附表編號10所示之股票交易帳戶，平日該帳戶均係伊自己用
    來從事股票買賣，於91年8 月28日中午，被告打電話給伊，
    表示要借用伊的帳戶買賣股票，伊因為被告係伊老闆，不好
    意思拒絕，所以打電話給營業員，表示被告會借用伊的帳戶
    下單，請伊的營業員配合辦理，後來伊的帳戶發生違約交割
    情形，被告有向伊表示會負責處理，但其迄今均未將款項償
    還券商等語（見調查局卷第45至48頁）。
 5、證人鄭慧宜於調查局陳述：伊並不知道伊有開立如附表編號
    11所示之股票交易帳戶，伊有關證券方面之事務，均交由伊
    母親處理，而伊的印章、身分證、存摺也都放在伊母親處，
    本件伊帳戶發生違約交割的情形，伊係接到調查局通知書才
    知道的等語（見調查局卷第49至51頁）。
 6、證人黃木村於原審證述：伊有開立如附表編號1 至4 所示之
    股票交易帳戶，如附表編號1 至3 所示之股票交易帳戶，係
    放在被告處交由被告使用等語（見原審卷(二)第307 、308 頁
    ）。
 7、可證本件附表編號 1至3、編號5至11所示之股票交易帳戶，
    於本件違約交割情形發生前，係分別由被告保管使用（如附
    表編號1至3、編號5至9、編號11所示帳戶）及臨時由其向公
    司員工借用（如附表編號10所示帳戶）等事實，堪以認定。
(三)如附表編號 4、編號12至16所示股票交易帳戶，何以會於91
    年 8月27日、28日報價買進、賣出久陽股票之緣由，關於如
    附表編號4所示股票交易帳戶部分，業據：
 1、證人黃木村於原審證述：如附表編號 4之股票交易帳戶，伊
    係違約交割那幾天才去開戶的，開戶之後，因被告向伊借用
    ，伊就交給被告使用等語（見原審卷(二)第308、309頁）。
 2、證人潘依灶於原審證述：伊有開立如附表編號12至14所示之
    股票交易帳戶，而該等股票交易帳戶，伊均交給孫墳典使用
    ，於91年 8月28日收盤後，孫墳典有告訴伊說，因久陽公司
    的老闆娘要使用股票交易帳戶，而該公司員工的帳戶不夠使
    用，所以有用伊的帳戶買股票等語（見原審卷(二)第 292、29
    3頁）。
 3、證人孫墳典於原審證述：本件違約交割前，被告公司員工有
    至富邦證券開戶，但因係臨時開戶，來不及為股票買賣，所
    以被告希望伊借帳戶給其應急，伊遂將潘依灶、潘裕鴻、許
    光良等人之股票交易帳戶，借給被告使用等語（見原審卷(二)
    第91頁、第309頁）。
 4、足認本件如附表編號 4、編號12至16所示之股票交易帳戶，
    係因被告之要求，而分別由黃木村、孫墳典出借與被告使用
    之事實。
(四)證人劉韙任於原審證述：91年 8月26日，被告打電話到台北
    給伊，要求伊南下高雄幫忙買賣股票，伊乃應被告要求而南
    下高雄，並於當日晚上在被告住處，與被告、孫墳典、黃木
    村等人見面，當時被告有說翌日要買賣股票，嗣於91年8 月
    27日、28日，伊與被告、孫墳典、黃木村均至高雄金港證券
    公司之貴賓室，但期間被告有先行離開，而伊有下單幫被告
    買賣久陽公司股票，又買賣股票所使用之帳戶，是被告向孫
    墳典、黃木村等人所借來的等語（見原審卷(二)第36至48頁）
    ，又證人孫墳典於原審亦證述：伊因為伊弟弟孫安財的關係
    ，因而認識黃木村，嗣久陽公司發生股票股價連續 3日無量
    下跌之情形，黃木村有就此問題來請教伊，而於91年 8月26
    日晚上，伊與被告、劉韙任、黃木村在被告家中，伊有向被
    告提到，若要維持股價，須對久陽公司流通在外之股權有所
    掌握，被告也認同此一看法，並擬定自救計畫，推由劉韙任
    下單買賣久陽公司股票，嗣於91年8 月27日、28日，伊、劉
    韙任、被告均有到金港證券，但期間被告有離開，而該2 日
    所買賣之股票，均由劉韙任下單買賣等語（見原審卷(二)第86
    至93頁），則被告所辯上情，顯與證人劉韙任、孫墳典具結
    所證各情相異；復參以被告於91年 8月28日上午11時55分，
    撥打電話至中信證券股份有限公司三民分公司，詢問營業員
    可供其使用之股票交易帳戶為何，且於營業員之要求下，隨
    即委由黃木村親自下單，而以如附表編號3、9所示股票交易
    帳戶（如附表編號 9所示之股票帳戶，於開立時即以黃木村
    為股票交易之受任人，故需由黃木村親自下單，見張鴻泉所
    出具之委任授權書，附於91年度發查字第5770號卷第16頁）
    ，購入久陽公司股票，有電話錄音譯文在卷可稽（見原審92
    年度訴字第59號卷第21至23頁），衡情此等股票交易若與被
    告無關，被告僅係欲單純出借股票交易帳戶與他人使用，被
    告豈有上開舉措；此外，本件股票交易，若係劉韙任欲故意
    坑殺久陽公司，則證人劉韙任等人何需於91年8 月26日晚上
    ，特別至被告住處商討如何為股票交易？大可在外談論此事
    即可，且何以於91年8 月28日，會有將如附表編號1 、5 、
    7 、8 、11所示帳戶內（即被告自承出借與劉韙任之帳戶）
    之久陽公司股票賣出情形，而不任其平白受有買進股票而無
    法交割之損失即可（蓋賣出尚可沖銷買進而無法交割時之損
    失）？
(五)證人劉韙任於原審雖證述：91年8 月27日、28日，伊雖有在
    高雄金港證券貴賓室幫被告下單買賣久陽公司股票，但伊只
    是依照被告指示作下單的工作，而當時孫墳典、黃木村亦有
    負責下單買賣股票，至於下單的時點、價位，均係由被告負
    責，又被告會於該2 日買賣久陽公司股票的原因，據被告表
    示，是有金主看好久陽公司的未來，想要認股云云（見原審
    卷(二)第36至48頁），然此與證人孫墳典所證「91年 8月26日
    晚上，被告擬定自救計畫，推由劉韙任下單買賣久陽公司股
    票」等情不符，且證人劉韙任係受被告要求，特別於買賣本
    件久陽股票之前一日，特地自台北南下幫忙被告處理本件買
    賣股票事宜，若其僅係單純依被告指示而下單為股票之買賣
    爾，衡以常情，被告大可委由其他人或證券公司營業員處理
    即可，無須大費周章地要求證人劉韙任特地自台北南下高雄
    處理上開事務，再佐以卷附潘依灶、潘裕鴻簽立之委任授權
    書所示（見併案調查局卷第84、95頁），渠2 人均有授權劉
    韙任以其豐銀證券之股票交易帳戶（即如附表編號13、15所
    示之股票交易帳戶）買賣股票，而該等股票交易帳戶原本均
    係由證人孫墳典出借與被告使用，已如上述，則若非證人劉
    韙任係決定買賣本件久陽公司股票價位、時點之人，上開潘
    依灶、潘裕鴻之股票交易帳戶，只要授權證人孫墳典為股票
    交易即可，何須特地授權證人劉韙任？是證人劉韙任證述其
    僅係依照被告指示作下單的工作云云，顯屬為己卸責之詞，
    不足採信；至其所述關於被告買賣久陽公司股票之原因，果
    真有他人係因看好久陽公司前景，而欲購買久陽公司股票成
    為久陽公司股東，理應自行購入該公司股票即可，並無迂迴
    由被告先行購入後，再設法自被告購入該等股票之理，是證
    人劉韙任所述此節，亦無可採。
(六)證人孫墳典雖於原審證述「伊於91年8月27日前超過2星期之
    時間，與被告在台北第一次見面，而見面的原因，是因為久
    陽公司股票股價連續2、3日無量下跌，黃木村因而找伊了解
    原因，伊告訴黃木村一些伊的看法，黃木村才安排伊與被告
    見面，伊在該次的會面中，即向被告提出要對久陽公司流通
    在外的股權有所掌握之建議，至於91年 8月26日晚上，伊並
    未提及上情，在被告家中所談論的事情，只有久陽公司之經
    營狀況、現金增資的問題」云云（見原審卷(二)第86至93頁、
    第309、310頁），然對照櫃檯買賣中心前開94年 7月11日函
    檢附之久陽公司91年6月24日至同年8月30日股票交易資料顯
    示（見該資料第27至30頁），於該段期間中之久陽公司股票
    交易，僅有於91年8月22日、23日、26日等3個交易日，方有
    股價連續重挫且成交量甚少之狀況，其餘時間並未發生類似
    情形，是證人孫墳典於原審所述上情，亦屬為己卸責之詞，
    並無可採。
(七)證人黃木村於原審雖證述「被告出借帳戶時有詢問交割股票
    資金有無問題」等語，但證人黃木村於原審亦證稱「下單是
    被告決定」（見原審卷(二)第51頁），則對照上開違約交割之
    事實，足徵被告於決定買進股票時，顯有明知其並無足夠資
    金可供買進久陽公司股票交割之情形下，仍基於即令嗣後成
    交之股票無法交割亦不違背其本意之犯意明確。至於證人黃
    木村雖於原審證述其僅係被告人頭云云，然證人黃木村於原
    審亦不諱言其於91年 8月26日夜間，確實與劉韙任、孫墳典
    等人同在被告住處商議，亦曾親自下單買進九陽公司股票等
    情，則證人黃木村自有上開違約交割之共同犯意甚明。此外
    ，被告辯護人於本院聲請函查關於黃木村買賣久陽公司股票
    之交易明細資料部分，業據財團法人中華民國證券櫃檯買賣
    中心於96年 1月17日以櫃檯交字第0960001395號函覆本院在
    卷（見本院卷第 114-120頁），然經核此等資料於客觀上，
    難以作為有何有利於被告之認定，附此敘明。
(八)綜上所述，本件事證已臻明確，被告所辯上情，純屬事後卸
    責之詞，被告上開違反證券交易法之違約交割犯行，堪以認
    定。
三、論罪科刑部分
(一)按行為後法律有變更者，適用行為時之法律。但行為後之法
    律有利於行為人者，適用最有利於行為人之法律，刑法第2
    條第1項定有明文。查被告行為後，證券交易法第171條關於
    違反同法第155條第1項、第2項之刑罰規定，業於93年4月28
    日修正公布施行（該法雖於95年7月1日又修正公布施行，然
    此次修法，僅係為配合刑法之修正，而於第171條第3項、第
     4項中，將原本「並因而查獲其他共犯者」之規定，修正為
    「並因而查獲其他正犯或共犯者」，而使法條文義更為明確
    ，但未就其實際內涵加以變更，尚不生新舊法比較之問題）
    ，比較修正前後之規定，因被告並無自首或於偵查中自白之
    情形，自以修正後之規定較不利於被告，故應依刑法第 2條
    第1項前段規定，依被告行為時之規定處斷。
(二)按於證券商營業處所買賣有價證券，不得有在證券商營業處
    所報價，業經有人承諾接受而不實際成交或不履行交割，足
    以影響市場秩序之行為，被告行為時之證券交易法第 155條
    第2項、第1項第1款定有明文。本件被告於櫃檯買賣中心（
    屬證券商營業處所）報價買賣久陽公司股票，經有人承諾接
    受而不履行交割，且違約不為交割之數量甚大，已足以影響
    市場秩序，核被告所為，係違反89年 7月21日修正公布施行
    之證券交易法第155條第2項、第1項第1款之規定，應依89年
    7月21日修正公布施行之證券交易法第 171條第1款規定處斷
    。公訴意旨認被告所為係違反證券交易法第155條第1項第 1
    款之規定，尚有誤認（蓋久陽公司股票係一般所稱之上櫃股
    票，非上市股票，故係於證券商營業處所買賣，非於證券交
    易所買賣），然因違反證券交易法第155條第1項或同條第 2
    項之規定，均應依同法第171條第1款規定處斷，並無應變更
    起訴法條之問題，附此敘明。
(三)被告利用不知情之證券經紀商營業員，向櫃檯買賣中心報價
    ，經有人承諾接受而不履行交割，並足以影響市場秩序，應
    成立證券交易法第171條第1款之罪之間接正犯（最高法院90
    年度台上字第6962號、91年度台上字第5205號判決要旨參照
    ）。被告與劉韙任、孫墳典、黃木村間，就上開犯行有犯意
    聯絡及行為分擔，為共同正犯。
(四)按刑法第56條連續犯之規定，業於前開刑法修正時刪除，此
    刪除雖非犯罪構成要件之變更，但顯已影響行為人刑罰之法
    律效果，自屬法律有所變更，而比較新、舊法結果，被告上
    開多次違反證券交易法第155條第2項、第1項第1款規定之犯
    行，倘予分論併罰，顯較將之以連續犯論以一罪不利，是若
    該等犯行得依舊法論以連續犯時，自應依刑法第2條第1項前
    段規定，以舊法規定處斷。查本件被告先後多次違反證券交
    易法第155條第2項、第1項第1款規定之犯行，時間緊接，犯
    罪構成要件相同，顯係基於概括犯意為之，揆諸上開說明，
    應依修正前刑法第56條連續犯之規定論以一罪，並加重其刑
    。又被告利用如附表編號3、9所示股票交易帳戶所為上開違
    約交割犯行部分，既與起訴部分有連續犯之裁判上一罪關係
    ，自為起訴效力所及，自得併予審理。
四、原審認被告罪證明確，因而適用89年 7月21日修正公布施行
    之證券交易法第171條第1款，刑法第2條第1項前段、第11條
    、第28條、修正前刑法第56條等規定，並審酌被告身為久陽
    公司董事兼副總經理，竟不思尊重股票市場機制，為維持久
    陽公司股價，明知資力不足，仍在櫃檯買賣中心大量報價買
    賣久陽公司股票，嗣卻未履行交割，金額高達8739萬6480元
    ，且因鉅額違約交割，致久陽公司股價之月平均價，由91年
     8月份之每股8.67元，降至同年10月份之每股1.54元，嚴重
    影響證券交易市場秩序，使投資大眾遭受鉅額損失，犯罪情
    節非輕，且犯後依然否認犯行之態度，復參以其造成如附表
    所示之證券公司，受有如附表所示之損害（此經各該證券公
    司函覆明確），且受損較重之證券公司，迄今多未能獲得賠
    償，受損金額共達3148萬餘元等一切情狀，量處有期徒刑2
    年；並敘明退回檢察官移送併辦部分（臺灣高雄地方法院檢
    察署92年度偵字第10884號、第22380號、第22381號）：
(一)部分併辦意旨略以：被告為上開違約交割犯行時，並有以湯
    連德設於寶來證券股份有限公司屏東分公司股票交易帳戶，
    於91年8 月28日報價買入久陽公司股票，經有人承諾接受後
    ，被告未履行交割義務，因認被告此部分亦涉嫌違反證券交
    易法第15 5條之規定，應依同法第171 條第1 款處斷，且與
    本案起訴之被告上揭違約交割犯行間，有連續犯之裁判上一
    罪關係，請求予以併案審理等語。經查：
 1、湯連德於寶來證券股份有限公司屏東分公司之股票交易帳戶
    ，在91年8 月28日報價買入久陽公司股票500 千股，嗣卻違
    約未為交割之事實，業據寶來證券股份有限公司以95年5 月
    5 日（95）寶經鳳山字第03282 號函覆明確（見原審卷(二)第
    226 頁），固堪認定。
 2、然關於上開股票之買賣，證人湯連德於調查局陳述：前開久
    陽公司股票，係伊聽信劉韙任所言，自行決定要買入，並委
    託劉韙任代為下單等語（見併案調查局卷第16至22頁），核
    與證人劉韙任於原審所證：伊有自行幫忙友人湯連德買賣久
    陽公司股票，此並非被告之指示等語（見原審卷(二)第38頁）
    相符，而卷內又無其他證據，足資認定此部分之久陽公司股
    票交易，與被告有何相關，自難遽謂被告有此部分之犯行，
    是此部分與前揭有罪部分，並無連續犯之裁判上一罪關係，
    應退回檢察官另為處理。
(二)其他併辦意旨略以：被告與孫墳典、劉韙任共同基於意圖抬
    高久陽公司股票價格之犯意聯絡，於91年 6月24日起，謀議
    由劉韙任擔任買賣久陽公司股票受任人，並授權劉韙任在15
    00萬元之額度內，分別以林上元、林上仁、林俊佑、阮惠貞
    、張慧雲、鄭熹、詹淑惠、劉家祥、劉純活、徐瑞崗、張明
    忠、邱書國、黃明智、蘇萬良、楊石牡丹、彭嚴雪瓊、鄭百
    榮、林賢慧、鄭富仁、林彥宏、李明元、林弘茂、蕭潘秀娥
    、吳雅鈴、李宗勳、李幸蓮、李陳秀、黃榮美、葉政潔、葉
    珮帆、王碧雲、翁淑麗、謝燕琴、翁瑞隆、許誠、孫逸民、
    杜秀香、吳錫煌、湯莊昭貴、劉韙任、鄭慧宜、郭俊雄、姚
    明志、張鴻泉、黃木村、蔣高典、潘依灶、潘裕鴻、許光良
    、湯連德名義，在日盛證券高雄林森分公司、菁英證券三民
    分公司、建華證券新興分公司、元富證券大昌分公司、太平
    洋證券高雄分公司、中信證券三民分公司、大華證券高雄分
    公司、金港證券與寶來證券屏東分公司開設之帳戶，連續多
    次於證券集中市場上操控久陽公司股價。經櫃檯買賣中心針
    對91年6 月24日至8 月30日（下稱分析期間）投資買賣久陽
    公司股票之投資人查核分析，發現上述名義之帳戶有以漲停
    價於盤中或尾盤委託買進久陽公司股票之交易行為，且主要
    集中在91年7 月中旬至8 月底，並有多日於開盤前以前一日
    之收盤價委託賣出久陽公司股票，而於盤中或尾盤反以漲停
    價委託買進久陽公司股票，影響久陽公司股價，其中又以：
    (一)於91年 7月11日，(1)劉韙任分別以劉家祥、林上元、林上
    仁、張慧雲、彭嚴雪瓊名義於上午10時 1分，以高於前盤成
    交價之6.70元、 6.80元、6.90元及7.10元委託買進515仟股
    ，於上午10時2分至9分，以6.70元、6.75元、6.80元、7.00
    元及7.10 元成交 498仟股，成交價自上午10時1分的6.65元
    上漲至上午10時9分的7.10元，上漲9檔，且成交量占當時段
    總成交量比例為68.40%；(2)劉韙任分別以劉家祥、吳錫煌、
    王碧雲、彭嚴雪瓊名義於下午 1時20分，以高於前盤成交價
    之6.90元、6.95元、7.00元及7.10元，委託買進 121仟股，
    於下午1時21 分至30分，以6.90元、6.95元及7.00元成交69
    仟股，成交價自下午1時20分的6.80元上漲至下午1時30分的
    7.00元，上漲4檔，且成交量占當時段總成交量比例為60.50
    %；(二)於91年 7月25日，劉韙任以王碧雲名義於中午12 時39
    分，以高於前盤成交價之7.30元、7.40元及7.50元委託買進
    130仟股，於中午12時40分至44分，以7.30元、7.40元及7.5
    0元成交 124仟股，成交價自中午12時33分的7. 25元上漲至
    中午12時44分的7.50元，上漲 5檔，且成交量占當時段總成
    交量比例為83. 20%；(三)於91年7月31日，劉韙任以翁淑麗名
    義於下午1時8分、10分、11分、16分與26分，以高於前盤成
    交價之7.45元、7.50元、7.55元及漲停價8.00元，委託買進
    510仟股，於下午1時 9分至30分，以7.45元、7.50元、7.55
    元、7.60元及7.65元成交489仟股，成交價自下午1時 8分的
    7.40元上漲至下午1時30分的7. 65元，上漲 5檔，且成交量
    占當時段總成交量比例為83.20%；(四)於91年8月5日，(1)劉韙
    任分別以劉純活、王碧雲名義於上午 9時14分至17分，以高
    於前盤成交價之8.10元、8.25元及漲停價8.95元委託買進58
    0仟股，於上午 9時14分至17分以8.10元、8.20元、8.25 元
    、8.30元及8.35元成交295仟股，成交價自上午9時14分的8.
    10元上漲至9時17分的8.35元，上漲5檔，且成交量占當時段
    總成交量比例為95.80%；(2)劉韙任分別以吳錫煌、謝燕琴名
    義，於下午 1時18分至30分，以高於前盤成交價之8.10元、
    8.15元、8.20元及漲停價8.95元委託買進381仟股，於下午1
    時21分至30分以8.10元、8.15元、8.20元及8.25元成交 264
    仟股，成交價自下午1時21分的8.10元上漲至下午1時30分的
    8.25元，上漲3檔，且成交量占當時段總成交量比例為73.30
    %；(五)於91年8月 6日，劉韙任分別以翁淑麗、王碧雲、徐瑞
    崗名義於上午10時56分至11時 6分，以高於前盤成交價之8.
    55元、8.70元、8. 75元及漲停價8.80元委託買進480仟股，
    於上午10時56分至上午11時6分以8.55元、8.65元、8.70 元
    、8.75元及漲停價8.80元成交349仟股，成交價自上午10 時
    55分的8.50元上漲至上午11時6分的8.80元，上漲6檔，且成
    交量占當時段總成交量比例為50.10%；(六)於91年8月9日，劉
    韙任分別以翁淑麗、王碧雲、徐瑞崗、劉純活、邱國書、吳
    錫煌名義，於中午12時59分至下午 1時30分，以高於前盤成
    交價之8.65元、8.70元、8.75元、8.80元及漲停價9.10元委
    託買進1927仟股，於中午12時59分至下午 1時30分，以8.60
    元、8.65元、8.70元、8.75元、8.80元、8.85元及8.90元成
    交789 仟股，成交價自中午12時59分的8.60元上漲至下午 1
    時30分的8.90元，上漲 6檔，且成交量占當時段總成交量比
    例為65. 00%；(七)於91年8月12日，劉韙任分別以翁淑麗、王
    碧雲、劉純活、邱國書名義，於上午10時39分至上午11時43
    分，以高於前盤成交價之8.80元、8.85元、8.90元、9.00元
    、 9.10 元及漲停價9.50元委託買進1311仟股，於上午10時
    59分至上午11時26分，以8.75元、8.80元、8.85元、8.90、
    8.95元、9.00元、9.05元、9.10元及9.15元成交 850仟股，
    成交價自上午10時59分的8.75元上漲至上午11時44分的9.15
    元，上漲 8檔，且成交量占當時段總成交量比例為59.90%；
    (八)於91年 8月13日，劉韙任分別以翁淑麗、王碧雲、黃榮美
    、蘇萬良、楊石牡丹名義，於上午11時37分至中午12時 5分
    ，以高於前盤成交價9.20元、9.25元、9.35元、9.40元及漲
    停價9.55元委託買進1090仟股，於上午11時37分至中午12時
    5 分，以9.15元、9.20元、9.25元、9.30元、9.35元、9.40
    元及9.45元成交706 仟股，成交價自上午11時37分的9.15元
    上漲至中午12時5 分的9.45元，上漲6 檔，且成交量占當時
    段總成交量比例為62.30%；(九)於91年8 月20日，(1)劉韙任分
    別以翁瑞隆、翁淑麗名義，於上午9 時18分至31分，以高於
    前盤成交價9.30元、9.35元、9.40元及漲停價9.50元委託買
    進950 仟股，於上午9 時17分至31分，以9.30元、9.35元、
    9.40元、9.45元及9.50元成交796 仟股，成交價自上午 9時
    17分的8.90元上漲至上午9 時31分的9.50元，上漲12檔，且
    成交量占當時段總成交量比例為70.40%；(2)劉韙任以翁淑麗
    名義於下午1 時9 分至19分，以高於前盤成交價9.55元、9.
    60元、9.65元、9.70元及漲停價10.20 元委託買進870 仟股
    ，於下午1 時9 分至18分，以9.50元、9.55元、9.60元、9.
    65元及9.70元成交753 仟股，成交價自下午1 時9 分的9.50
    元上漲至下午1 時19分的9.70元，上漲4 檔，且成交量占當
    時段總成交量比例為99.90%； (十)於91 年8 月28日，(1)劉
    韙任以黃木村名義於上午9 時14分至24分，以高於前盤成交
    價7.80元、7. 85 元、7.90元、7.95元及漲停價8.75元委託
    買進316 仟股，於上午9 時13分至24分，以7.80元、7.85元
    、7.90元、7. 95 元、8.00元及8.05元成交216 仟股，成交
    價自上午9 時13分的7.75元上漲至上午9 時24分的8.05元，
    上漲6 檔，且成交量占當時段總成交量比例為59.00%；(2)劉
    韙任以潘裕鴻名義於上午9 時56分至59分，以高於前盤成交
    價8.10元、8.15元及8.20元委託買進270 仟股，於上午9 時
    57分至59分，以8.10元、8.15元及8.20元成交183 仟股，成
    交價自上午9 時55分的8. 00 元上漲至上午9時59 分的8.20
    元，上漲4 檔，且成交量占當時段總成交量比例為93.40%；
    (3)劉韙任以許光良名義於上午10時50分，以高於前盤成交價
    8.35元委託買進100 仟股，於上午10時50分以8.35元成交10
    0 仟股，成交價自上午10時48分的8.20元上漲至上午10時50
    分的8.35元，上漲3 檔，且成交量占當時段總成交量比例為
    100%；(4)劉韙任分別以黃木村、張鴻泉名義於上午11時27分
    ，以高於前盤成交價之7.95元、8.00元及8.10元委託買進98
    8 仟股，於中午12時27分至31分以7.95元、8.00元及8.10元
    成交888 仟股，成交價自中午12時26分的7.80元上漲至中午
    12時31分的8.10元，上漲6 檔，且成交量占當時段總成交量
    比例為98.40%；(5)劉韙任分別以黃木村、張鴻泉、湯連德名
    義於下午1 時26 分 以漲停價8.75元委託買進72 0仟股，於
    下午1 時30分以8. 30 元成交72 0仟股，成交價自下午1 時
    13分的7.65元上漲至下午1 時30分的8.30元，上漲13檔，且
    成交量占當時段總成交量比例為99.70%，對成交價有抬高之
    明顯影響，使久陽公司股價於分析期間，自最低5.50元上漲
    至最高9.70元，漲幅高達76.36%，日平均成交量亦由分析期
    間前一個月之783 仟股放大至2130仟股，漲幅近3 倍，且影
    響股價時段之成交量占當時段總成交量比例均遠超過其餘可
    能投資人集團或個別投資人，因認被告此部分涉嫌違反證券
    交易法第155 條第1項 第4 款之規定，應依同法第171 條第
    1 款規定處斷，並請求予以併案審理等語。經查：
 1、依此部分併案意旨所示，檢察官認被告此部分行為係涉嫌違
    反證券交易法第155條第4款之規定，應依同法第171條第1款
    處斷，並認應與併辦部分之被告涉嫌違反證券交易法第 155
    條第 1款規定之犯行，予以分論併罰，故若依併案意旨所示
    ，被告此部分行為，與其前開經論罪科刑之違反證券交易法
    第155條第1款規定犯行，並未存在任何裁判上一罪關係，無
    從併為審理。
 2、上開併案意旨所示 (十)點部分，與被告前開於91年8月28日
    之違約交割犯行，係屬同一買賣久陽公司股票行為，然關於
    此部分股票交易帳戶關於拉抬久陽公司股價，查無證據可證
    此買賣久陽公司股票之行為，與被告有何相關，且此部分亦
    經公訴檢察官於原審當庭表示不在請求併辦範圍（見原審卷
    (一)第 222頁），自難認被告有以此部分股票交易帳戶為違反
    證券交易法第155條第4款規定之行為。
 3、關於鄭百榮、林賢慧、鄭富仁、林彥宏、李明元、林弘茂、
    蕭潘秀娥、吳雅鈴、李宗勳、李幸蓮、李陳秀、黃榮美、葉
    政潔、葉珮帆、王碧雲、翁淑麗、謝燕琴、翁瑞隆、許誠、
    孫逸民、杜秀香、吳錫煌、湯莊昭貴、劉韙任、鄭慧宜、郭
    俊雄、姚明志、張鴻泉、黃木村、蔣高典、潘依灶、潘裕鴻
    、許光良、湯連德等人之股票交易帳戶，於併案意旨所稱之
    分析期間內，鄭百榮、林賢慧、鄭富仁、林彥宏、李明元、
    林弘茂、蕭潘秀娥、吳雅鈴、李宗勳、李幸蓮、李陳秀、黃
    榮美、葉政潔、葉珮帆、許誠、孫逸民、杜秀香、湯莊昭貴
    、劉韙任、鄭慧宜、郭俊雄、姚明志、蔣高典、潘依灶等人
    之股票交易帳戶，並無併案意旨上開第 (一)至 (十)點所稱
    之對抬高久陽公司股票成交價有明顯影響之交易行為，而剩
    餘之王碧雲、翁淑麗、謝燕琴、翁瑞隆、吳錫煌、張鴻泉、
    黃木村、蔣高典、潘裕鴻、許光良、湯連德等人之股票交易
    帳戶，其中湯連德之股票交易帳戶，係其個人從事股票買賣
    投資使用，而蔣高典、潘裕鴻、許光良 3人之股票交易帳戶
    係於91年 8月28日方臨時借與被告使用，業如上述；張鴻泉
    、黃木村 2人之股票交易帳戶，則於前開違約交割交易前之
    本件分析期間內，張鴻泉之股票交易帳戶未曾買賣任何久陽
    公司股票，黃木村之股票交易帳戶，則僅曾於91年 7月16日
    出售少量之久陽公司股票（30千股），有前開久陽公司股票
    交易資料可證，再佐以前述被告以如附表所示帳戶買賣久陽
    公司股票之緣由，足證此等帳戶均與併案意旨所稱之拉抬久
    陽公司股價行為無關。
 4、其餘之王碧雲、翁淑麗、謝燕琴、翁瑞隆、吳錫煌等人之股
    票交易帳戶，關於吳錫煌部分，卷內並無何事證可證與被告
    有關，而王碧雲、翁淑麗、謝燕琴、翁瑞隆等人之股票交易
    帳戶部分，證人王碧雲於原審證述：伊買賣久陽公司股票的
    資金，係伊自己先前的存款，而伊會買進久陽公司股票，係
    伊的營業員孔慶惠告訴伊說該股票可以買，伊方會大量買進
    等語（見原審卷(二)第96至97頁）；證人翁淑麗於原審證述：
    翁瑞隆係伊弟弟，謝燕琴係伊弟媳，渠 2人及伊自己的股票
    交易帳戶，均係伊先生王家修在使用，而王家修買賣股票的
    錢，均係其自有資金等語（見原審卷(二)第93、94頁）；證人
    王家修於原審證述：伊有使用翁淑麗、謝燕琴、翁瑞隆等人
    之股票交易帳戶買賣股票，而購買股票之資金，原則上係自
    有資金，若有不足，才會向謝燕琴借款，而會購入久陽公司
    的股票，係因為營業員孔慶惠的推薦再加上伊自己研究後所
    為之判斷等語（見原審卷(二)第146至149頁）；證人孔慶惠於
    原審證述：伊在證券公司擔任營業員，王碧雲、王家修均係
    伊的客戶，而伊有向渠 2人推薦過久陽公司的股票，至於會
    推薦的原因，是因為伊的另一位客戶劉韙任大力向伊推薦該
    公司股票，伊相信之後，才向其他的客戶推薦等語（見原審
    卷(二)第97至 100頁），依該等證人之證述可知，上開王碧雲
    、翁淑麗、謝燕琴、翁瑞隆等人之股票交易帳戶會買賣久陽
    公司股票之原因，與被告並無直接相關，而係證人劉韙任向
    營業員孔慶惠推薦之緣故。
 5、至於被告是否與證人劉韙任有拉抬久陽公司股價之犯意聯絡
    ，而由劉韙任利用證人孔慶惠而使王家修、王碧雲共同購入
    久陽公司股票以達拉抬久陽公司股票股價部分，因被告及證
    人劉韙任均否認有由被告交付1500萬元給劉韙任，又由劉韙
    任負責拉抬久陽公司股票股價之情，則劉韙任是否確曾告知
    證人孫墳典上開言語？若確有告知，該言語內容係屬事實，
    或係劉韙任所捏造而吹噓自己能力之言語？均非無疑，復參
    以依前開證人王碧雲、王家修之證述，渠等買賣久陽公司股
    票之資金均係渠等之自有資金，而卷內亦無證據證明渠等買
    賣久陽公司股票之資金係來自被告或劉韙任，自無從為不利
    於被告之認定，而遽謂被告有併案意旨所指之違反證券交易
    法第155 條第1 項第4 款犯行，是此部分與上開論罪部分，
    並無裁判上一罪關係難以併辦，應退回檢察官另為處理。
五、經核原判決認事用法，均無不合，量刑亦屬允當。被告上訴
    意旨否認犯罪，指摘原判決不當，為無理由，應予駁回。至
    於檢察官就上開原審敘明退回併辦部分，再行移送本院併案
    審理部分（即同署95年度偵字第25565 號，見本院卷第90-9
    6 頁），本院見解除同於原審上開敘明意旨外，並認檢察官
    移送本院併辦意旨所陳被告涉嫌抬高久陽公司股價部分，與
    上開違約交割認定有罪部分，係屬牽連犯關係等語（見本院
    卷第92頁反面），因乏其他相關事證足以證明檢察官所指，
    被告自91年6 月24日至同年8 月30日期間之涉嫌抬高久陽公
    司股價，與被告於上開91年8 月27日、28日買進久陽公司股
    票涉及違約交割部分，有何方法結果之牽連關係，則此併辦
    部份自應再退回由檢察官另行處理。從而，被告辯護人於本
    院就此併案部分之待証事實，聲請函查林上元等人買賣久陽
    公司股票之交易帳戶及交易明細（見本院卷第186 頁）一節
    ，本院認無需再予函查，附此敘明。
據上論斷，應依刑事訴訟法第368條，判決如主文。
本案經檢察官張其主到庭執行職務。
中　　華　　民　　國　　96　　年　　 2　　月　　26　　日
                  刑事第一庭    審判長法官　郭雅美
                                      法官　莊崑山
                                      法官　張意聰
以上正本證明與原本無異。
如不服本判決應於收受本判決後10日內向本院提出上訴書狀，其
未敘述上訴理由者，並得於提起上訴後10日內向本院補提理由書
狀（均須按他造當事人之人數附繕本）「切勿逕送上級法院」。
中　　華　　民　　國　　96　　年　　 2　　月　　26　　日
　　　　　　　　　　　　　　　　　　書記官　呂素珍
附錄本判決論罪科刑法條：
89年7 月21日起施行之證券交易法第171 條
有下列情事之一者，處7 年以下有期徒刑，得併科新臺幣300 萬
元以下罰金：
一　違反第20條第1 項、第155 條第1 項、第2 項或第157 條之
    1 第1 項之規定者。
二　已依本法發行有價證券公司之董事、監察人、經理人或受僱
    人，以直接或間接方式，使公司為不利益之交易，且不合營
    業常規，致公司遭受損害者。
89年7 月21日修正公布施行之證券交易法第155 條第1 項、第2
項
對於在證券交易所上市之有價證券，不得有下列各款之行為：
一　在集中交易市場報價，業經有人承諾接受而不實際成交或不
    履行交割，足以影響市場秩序者。
二　在集中交易市場，不移轉證券所有權而偽作買賣者。
三　意圖抬高或壓低集中交易市場某種有價證券之交易價格，與
    他人通謀，以約定價格於自己出售，或購買有價證券時，使
    約定人同時為購買或出售之相對行為者。
四　意圖抬高或壓低集中交易市場某種有價證券之交易價格，自
    行或以他人名義，對該有價證券，連續以高價買入或以低價
    賣出者。
五　意圖影響集中交易市場有價證券交易價格，而散布流言或不
    實資料者。
六　直接或間接從事其他影響集中交易市場某種有價證券交易價
    格之操縱行為者。
前項之規定，於證券商營業處所買賣有價證券準用之。
附表：
┌──┬───┬──────┬────┬──────┬────┬──────┐
│編號│姓名  │帳戶        │成交日期│成交數量    │違約金額│券商受損情形│
├──┼───┼──────┼────┼──────┼────┼──────┤
│ 1  │黃木村│日盛證券    │91年8 月│買進110千股 │86萬    │與下述賣出部│
│　  │      │77937 號帳戶│27日    │            │7000元  │分相抵後，未│
│　  │      │            │        │            │        │受損失      │
│　　│      │            ├────┼──────┼────┼──────┤
│　　│      │            │91年8 月│賣出110千股 │88萬元  │與上述買進部│
│　　│      │            │28日    │            │        │分相抵後，未│
│　　│      │            │        │            │        │受損失      │
├──┼───┼──────┼────┼──────┼────┼──────┤
│ 2  │黃木村│建華證券    │91年8 月│買進597千股 │477 萬  │與下述賣出部│
│　　│      │60539 號帳戶│27日    │            │3790元  │分相抵後，未│
│　　│      │            │        │            │        │受損失      │
│　　│      │            ├────┼──────┼────┼──────┤
│　　│      │            │91年8 月│賣出597千股 │489 萬  │與上述買進部│
│　　│      │            │28日    │            │7190元  │分相抵後，未│
│　　│      │            │        │            │        │受損失      │
├──┼───┼──────┼────┼──────┼────┼──────┤
│ 3  │黃木村│中信證券    │91年8 月│買進610千股 │491 萬  │尚損失491 萬│
│　　│      │10381 號帳戶│28日    │            │5000元  │8863元（含交│
│　　│      │            │        │            │        │易股票之其他│
│　　│      │            │        │            │        │費用）      │
├──┼───┼──────┼────┼──────┼────┼──────┤
│ 4  │黃木村│金港證券    │91年8 月│買進600千股 │473 萬  │尚損失294 萬│
│　　│      │189927號帳戶│28日    │            │1250元  │9088元      │
│　　│      │            │        │            │        │            │
│　　│      │            │        │            │        │            │
├──┼───┼──────┼────┼──────┼────┼──────┤
│ 5  │姚明志│菁英證券    │91年8 月│買進257千股 │201 萬  │與下述賣出部│
│　　│      │27848號帳戶 │27日    │            │6350元  │分相抵後，未│
│　　│      │            │        │            │        │受損失      │
│　　│      │            ├────┼──────┼────┼──────┤
│　　│      │            │91年8 月│賣出257千股 │212 萬  │與上述買進部│
│　　│      │            │28日    │            │250 元  │分相抵後，未│
│　　│      │            │        │            │        │受損失      │
├──┼───┼──────┼────┼──────┼────┼──────┤
│ 6  │姚明志│大華證券    │91年8 月│買進550千股 │439 萬  │尚損失278 萬│
│　　│      │90239號帳戶 │28日    │            │2300元  │6297元      │
├──┼───┼──────┼────┼──────┼────┼──────┤
│ 7  │郭俊雄│建華證券    │91年8 月│買進583千股 │475 萬  │與下述賣出部│
│　　│      │60555號帳戶 │27日    │            │2300元  │分相抵，損失│
│　　│      │            │        │            │        │2 萬734 元，│
│　　│      │            │        │            │        │但已獲清償  │
│　　│      │            ├────┼──────┼────┼──────┤
│　　│      │            │91年8 月│賣出583千股 │475 萬  │與上述買進部│
│　　│      │            │28日    │            │9400元  │分相抵，損失│
│　　│      │            │        │            │        │2 萬734 元，│
│　　│      │            │        │            │        │但已獲清償  │
├──┼───┼──────┼────┼──────┼────┼──────┤
│ 8  │張鴻泉│元富證券    │91年8 月│買進288千股 │226 萬  │與下述賣出部│
│　　│      │301616號帳戶│27日    │            │4500元  │分相抵後，未│
│　　│      │            │        │            │        │受損失      │
│　　│      │            ├────┼──────┼────┼──────┤
│　　│      │            │91年8 月│賣出288千股 │234 萬  │與上述買進部│
│　　│      │            │28日    │            │7200元  │分相抵後，未│
│　　│      │            │        │            │        │受損失      │
├──┼───┼──────┼────┼──────┼────┼──────┤
│ 9  │張鴻泉│中信證券    │91年8 月│買進610千股 │489 萬  │尚損失299 萬│
│　　│      │10365號帳戶 │28日    │            │2500元  │1715元      │
├──┼───┼──────┼────┼──────┼────┼──────┤
│ 10 │蔣高典│大華證券    │91年8 月│買進600千股 │486 萬  │尚損失311 萬│
│　　│      │91005號帳戶 │28日    │            │7850元  │8593元      │
├──┼───┼──────┼────┼──────┼────┼──────┤
│ 11 │鄭慧宜│建華證券    │91年8 月│買進591千股 │478 萬  │與下述賣出部│
│　　│      │60542號帳戶 │27日    │            │800 元  │分相抵，損失│
│　　│      │            │        │            │        │7552元，但已│
│　　│      │            │        │            │        │獲清償      │
│　　│      │            ├────┼──────┼────┼──────┤
│　　│      │            │91年8 月│賣出591千股 │480 萬  │與上述買進部│
│　　│      │            │28日    │            │1300元  │分相抵，損失│
│　　│      │            │        │            │        │7552元，但已│
│　　│      │            │        │            │        │獲清償      │
├──┼───┼──────┼────┼──────┼────┼──────┤
│ 12 │潘依灶│太平洋證券  │91年8 月│買進340千股 │264 萬  │尚損失155 萬│
│　　│      │51913 號帳戶│28日    │            │500 元  │8483元      │
├──┼───┼──────┼────┼──────┼────┼──────┤
│ 13 │潘依灶│豐銀證券    │91年8 月│買進950千股 │761 萬  │尚損失445 萬│
│　　│      │23008號帳戶 │28日    │            │1750元  │5821元      │
├──┼───┼──────┼────┼──────┼────┼──────┤
│ 14 │潘依灶│金港證券    │91年8 月│買進591千股 │488 萬  │尚損失290 萬│
│　　│      │189943號帳戶│28日    │            │750 元  │4852元      │
├──┼───┼──────┼────┼──────┼────┼──────┤
│ 15 │潘裕鴻│豐銀證券    │91年8 月│買進570千股 │466 萬  │尚損失300 萬│
│　　│      │39432號帳戶 │28日    │            │4500元  │2693元      │
├──┼───┼──────┼────┼──────┼────┼──────┤
│ 16 │許光良│金港證券    │91年8 月│買進570千股 │472 萬元│尚損失280 萬│
│　　│      │189930號帳戶│28日    │            │        │1613元      │
└──┴───┴──────┴────┴──────┴────┴──────┘
